# 再次请教陈版：关于顺流交易的认定

提问人：yymm23 时间：2012-01-16 22:14:07
陈版主：本年度我公司与合营房地产公司（我公司占50%股权，不合并报表，按权益法核算）之间有委托贷款业务，我公司收取贷款利息计入其他业务收入核算（依据陈版主委托贷款系让渡资产使用权分类），合营公司利息支出进存货资本化核算，本年度未销售。
依据企业会计准则讲解 2010 ，顺流交易定义：“是指投资企业向其联营企业或合营企业出售资产”委托贷款业务（或者双方公司直接签订借款协议）形成的未实现交易损益不与出售资产定义向违背，则不应确认为顺流交易。 讲解中案例都是出售资产形成的未实现交易损益，依鄙人浅显理解，准则之所以在企业会计准则 2008 中新增此项内容，乃是避免通过关联方相互销售资产来调节利润之目的。但我公司实务中为委托贷款业务让渡资产使用权，且未形成长期资产，乃是计入存货中，周转周期较短，具有实质经济涵义。
综上所属从准则方面、实质经济涵义两方面不确认此顺流交易是否符合准则规定？

回答人：chenyiwei
本案例中的委贷属于“顺销交易”，可以理解为：投资方向被投资方提供资金使用权，并据此向被投资企业收取货币对价（利息，即资金使用费）。相关的未实现内部交易收益确认在投资方。 请不要过于狭窄地将“顺销交易”和“逆销交易”仅理解为实体资产的买卖交易。
合并报表层面对权益法核算结果的再调整，其理论依据是把合并报表层面的权益法核算视作“单行合并”，因此采用了合并报表编制中的一些方法（http://bbs.esnai.com/forum.php?m ... 640&pid=5163226）。所以，需要抵销的内部交易损益不限于资产出售，还包括其他在编制合并报表时需要抵销的内部交易未实现损益的影响。

提问人：yymm23 时间：2012-01-17 08:52:58
回复 chenyiwei 的帖子
谢谢陈版的详细说明，我理解此类交易的实质，但准则对于顺逆流交易有明文规定确为实体资产交易，是否准则精神与准则文字表述存在差异？

回答人：chenyiwei
准则的精神和字面表述有差异。这时应当注重准则的精神实质。